【裁判字號】    88,易,765
【裁判日期】    890210
【裁判案由】    贓物
【裁判全文】
臺灣花蓮地方法院刑事判決                          八十八年度易字第七六五號
    公  訴  人  臺灣花蓮地方法院檢察署檢察官
    被      告  甲○○
右列被告因贓物案件，經檢察官提起公訴（八十八度偵字第三九五四號），本院判決
如左：
    主  文
甲○○故買贓物，處有期徒刑參月。
    事  實
一、甲○○明知綽號「阿忠」之不詳姓名年籍男子，於民國八十八年十月九日下午七
    時許，在花蓮市○○路太陽城遊藝場旁所交付之車號ＤＬＪ－○三九號比雅久牌
    白色輕型機車係屬來源不明之贓物（該車為車主鄭慧真所有，於八十八年九月八
    日上午七時許，在花蓮市○○街二十六號住處前遭竊），竟以新台幣（下同）一
    千元之低價予以購入，留供己用，嗣於同年十月二十五日上午七時四十五分許，
    在花蓮市○○街和勝江山大樓前，因騎乘該機車為警查獲。
二、案經花蓮縣警察局花蓮分局報請臺灣花蓮地方法院檢察署檢察官偵查起訴。
    理  由
一、訊據被告甲○○於本院審理時矢口否認涉有故買贓物之犯行，辯稱：係綽號「阿
    忠」之友人有急用，向伊借錢，臨時將機車質押予伊，伊給「阿忠」一千元，伊
    有向阿忠要行照，惟翌日已找不到人，伊不知該機車係贓車云云。第查此辯解與
    被告於偵查中尚不否認系爭機車係向「阿忠」購買，僅辯稱：「不知購得者係贓
    車」之情形，已有出入而難以憑信。次查系爭機車係鄭慧真於八十八年九月八日
    上午七時許，在其花蓮市○○街二十六號住處前遭竊，業據證人即失主鄭慧真之
    胞姐鄭雅雲於警訊中證述無訛，並有車輛失竊查詢報告表及贓物領據各乙紙附卷
    可稽。復按常人購買汽車或機車，為擔保其來源之正當性，必會先檢視行車執照
    或其他車籍資料，並商議如何以正常程序過戶，以免購得來路不明之車輛，此為
    眾所週知之理。被告卻反常態，於向未熟識之「阿忠」購車時，不但未向「阿忠
    」索閱行車執照或其他車籍資料，復未留下「阿忠」之聯絡資料，且以顯不相當
    之低價購買系爭機車，堪認被告已知該機車係屬來路不明之贓物無疑。況且被告
    於本院八十九年一月二十七日審理時，亦已明白供承：因懷疑機車來路不明，所
    以不敢騎，直至八十八年十月二十五日因趕上班始騎用第一次等語，益證被告早
    已知悉該機車係贓物，是其前揭辯解無非事後卸責之詞，委無足採。至此事證已
    明，被告犯行洵堪認定，應予依法論科。
三、核被告所為係犯刑法第三百四十九條第二項之故買贓物罪。爰審酌被告已有竊盜
    前科，卻不能記取昔日錯誤之教訓，更加謹慎自身言行，又因一時糊塗，未思及
    法律規定之嚴重性，貪圖小利而故買贓車，及其犯罪後仍飾詞卸責，未能坦承犯
    行等一切情狀，量處如主文所示之刑，以資懲儆。
據上論結，應依刑事訴訟法第二百九十九條第一項前段，刑法第三百四十九條第二項
，罰金罰鍰提高標準條例第一條前段，判決如主文。
本案經檢察官林英正到庭執行職務。
中      華      民      國    八  十  九    年    二    月      十      日
                              臺灣花蓮地方法院刑事庭
                                  法  官  張  健  河
右正本證明與原本無異。
如對本判決不服，應於送達後十日內，向本院提出上訴。（應抄附繕本）
                                  法院書記官
中      華      民      國    八  十  九    年    二    月      十      日
附錄本案論罪科刑法律條文：
刑法第三百四十九條第二項
收受贓物者，處三年以下有期徒刑、拘役或五百元以下罰金。
搬運、寄藏、故買贓物或為牙保者，處五年以下有期徒刑、拘役或科或併科一千元以
下罰金。
因贓物變得之財物，以贓物論。


司法院資訊處製作；財團法人民間司法改革基金會備份。
